【裁判字號】    90,自,517
【裁判日期】    901126
【裁判案由】    詐欺
【裁判全文】
臺灣臺北地方法院刑事裁定                            九十年度自字第五一七號
    自  訴  人  乙○○
    代  理  人  丙○○
    被      告  甲○○原名王.
右列被告因詐欺案件，經自訴人提起自訴，本院裁定如左：
    主  文
自訴駁回。
    理  由
一、按法院或受命推事於自訴案件第一次審判期日前訊問及調查結果，如認為案件有
    刑事訴訟法第二百五十二條至第二百五十四條之情形者，得以裁定駁回其自訴，
    同法第三百二十六條第三項定有明文。
二、本件自訴意旨略稱：被告於民國八十八年十一月間，因購車需用，乃向自訴人借
    用自訴人所有之慶豐、遠東及中國信託三家銀行信用卡，以刷卡之方式，購買機
    車一部，金額計新臺幣（下同）七萬元，約定被告每月應支付前揭三家銀行信用
    卡之最低應繳金額，若無法支付，則應將前揭機車出售以清償卡款，惟迄自訴人
    撰寫自訴狀止，被告仍欠發卡銀行二萬四千七百八十八元，使發卡銀行對自訴人
    取得前揭金額之債權，經自訴人屢次催討，被告均藉詞拖延並避不見面，核其所
    為顯係觸犯刑法第三百三十九條之詐欺罪嫌，為此提起本件自訴云云。
三、按犯罪事實應依證據認定之，無證據不得推定其犯罪事實，又不能證明被告犯罪
    者應諭知無罪之判決，刑事訴訟法第一百五十四條及第三百零一條第一項分別定
    有明文。又刑事訴訟法上所謂認定事實之證據，係指足以認定被告確有犯罪行為
    之積極證據而言，該項證據自須適合於被告犯罪事實之認定，始得採為斷罪資料
    ，事實之認定應憑證據，如未發現相當證據，或證據不足以證明，自不能以推測
    或擬制之方法，以為裁判之依據，告訴人之告訴，係以使被告受刑事訴追為目的
    ，是其陳述是否與事實相符，仍應調查其他證據以資審認，最高法院二十九年上
    字第三一○五號、四十年臺上字第八六號、五十二年臺上字第一三○○號分別著
    有判例可資參照。又刑法第三百三十九條詐欺罪之成立，以主觀上具有為自己或
    第三人不法所有之意圖始足當之。
四、訊據被告堅決否認有上揭犯行，辯稱：伊先前已經返還部分款項，後因失業致無
    法返還剩餘款項，並無詐欺犯意等語。經查，證人即自訴人之母丁○○證稱：伊
    兒子為了被告要買車去辦信用卡，還到目前還欠銀行三萬多元，三萬多是二萬多
    之本金再加利息的部分，伊向被告承諾利息由伊支付，所以被告還欠伊（應係發
    卡銀行）二萬多元等語；又查，自訴代理人對於被告有清償部分款項一情並不否
    認，並陳稱：被告最後一次還款是九十年一月一日，之前陸續有三、五千的還等
    語（見本院九十年八月三日訊問筆錄第三頁），另被告分別於九十年八月三十一
    日、同年十月九日及同年十一月九日，各匯款或轉帳九千九百七十元、八千元及
    六千七百元予自訴代理人等情，有匯款回條聯二紙及自動櫃員機交易明細單一紙
    附卷可佐，綜上，難認被告主觀上有何為自己不法所有之意圖，此外，復查無其
    他積極證據證明被告有自訴意旨所指犯行，既無法證明被告犯罪，參酌上揭說明
    ，本件自訴應予駁回。
據上論結，應依刑事訴訟法第三百二十六條第三項、第二百五十二條第十款裁定如主
文。
中      華      民      國      九十      年    十一    月    二十六    日
                                      臺灣臺北地方法院刑事第四庭
                                          法  官  陳  嘉  琪
右正本證明與原本無異
如不服本裁定應於送達後五日內向本院提出抗告狀
                                          書記官  林  素  霜
中      華      民      國      九十      年    十一    月    二十六    日


司法院資訊處製作；財團法人民間司法改革基金會備份。
